臺灣高雄地方法院刑事裁定             100年度聲字第1724號
抗  告  人
即受刑人    陳姿穎
上列抗告人因聲請定其應執行刑案件，不服本院於民國100 年7
月1 日所為100 年度聲字第1724號裁定，提起抗告，本院裁定如
下：
    主  文
抗告駁回。
    理  由
一、抗告意旨略以：抗告人即受刑人陳姿穎不服本院100 年5 月
    18日所為100 年度聲字第1724號定其應執行刑裁定，於100
    年6 月7 日提起抗告，卻經本院於100 年7 月1 日以抗告逾
    期駁回抗告人之抗告，但抗告人因不住戶籍地，僅每月回家
    探訪親人，因此收件時間較遲，而於100 年7 月15日始收受
    上開駁回裁定，特於法定時間內提起抗告。
二、按抗告期間，除有特別規定外，為5 日，自送達裁定後起算
    。但裁定經宣示者，宣示後送達前之抗告，亦有效力。又原
    審法院認為抗告不合法律上之程式或法律上不應准許，或其
    抗告權已經喪失者，應以裁定駁回之。但其不合法律上之程
    式可補正者，應定期間先命補正，刑事訴訟法第406 條、第
    408 條第1 項分別定有明文。再按送達文書，除本章有特別
    規定外，準用民事訴訟法之規定；送達於住居所、事務所或
    營業所不獲會晤應受送達人者，得將文書付與有辨別事理能
    力之同居人或受僱人，刑事訴訟法第62條、民事訴訟法第13
    7 條第1 項亦有明文。
三、本件抗告人因聲請定其應執行刑案件，前經本院於100 年5
    月18日裁定，並於100 年5 月25日將裁定正本送達於抗告人
    之高雄市前金區○○○路284 巷55號之戶籍地（住所），並
    由其同居人即其父陳再吉收受而合法送達，有送達證書1 紙
    附卷可稽。此項抗告期間既無特別規定，依照上開說明，自
    為5 日，則自送達裁定之翌日即100 年5 月26日起算5 日內
    ，即至100 年5 月30日（星期一，該日非休息日），向本院
    提出抗告狀，始為合法，又抗告人之住所地係在高雄市，為
    本院所在地，亦無扣除在途期間之問題，然抗告人竟遲至同
    年6 月7 日始向本院提出抗告狀，顯已逾抗告期間，其抗告
    即屬不合法律上之程式且無從補正，經本院於100 年7 月1
    日予以裁定駁回，而該駁回抗告裁定，於100 年7 月6 日經
    送達於抗告人前述戶籍地（住所），並由其同居人即其父陳
    再吉收受而合法送達，有送達證書1 紙附卷可稽，且此項抗
    告期間既無特別規定，依照上開說明，自為5 日，則自送達
    裁定之翌日即100 年7 月7 日起算5 日內，即至100 年7 月
    11 日 （星期一，該日非休息日），向本院提出抗告狀，始
    為合法，然抗告人遲至100 年7 月20日始向本院提起抗告狀
    ，顯已逾抗告期間，其對本院100 年7 月1 日駁回抗告裁定
    之抗告，亦屬不合法律上之程式且無從補正，依前開說明，
    應駁回其抗告。
四、依刑事訴訟法第408條第1項前段，裁定如主文。
中    華    民    國  100     年    8     月    26    日
                        刑事第一庭    法  官  陳億芳
以上正本證明與原本無異。
如不服本裁定，應於送達後5日內，向本院提出抗告狀。
中    華    民    國   100    年    8     月    26    日
                                      書記官  鄭於珮